臺灣桃園地方法院刑事判決　　　　　　 96年度簡上字第174號
上　訴　人
即　被　告　乙○○
上列上訴人因違反電子遊戲場業管理條例案件，不服本院刑事庭
民國九十四年六月十六日九十四年度壢簡字第八二Ｏ號第一審刑
事簡易判決（聲請簡易判決處刑案號：九十四年度偵字第三三五
九號），提起上訴，本院管轄之第二審合議庭判決如下：
    主  文
原判決撤銷。
乙○○共同違反未依電子遊戲場業管理條例規定辦理營利事業登
記，不得經營電子遊戲場業規定，處拘役參拾日，如易科罰金，
以新臺幣壹仟元折算壹日，減為拘役拾伍日，如易科罰金，以新
臺幣壹仟元折算壹日。扣案電子遊戲機檯「金鯉童」壹臺（含Ｉ
Ｃ版壹塊）；機具內賭資新臺幣陸佰參拾元，均沒收。
    事實及理由
一、乙○○係桃園縣新屋鄉○○村○○路○段五０六號之「心慈
    便利商店」負責人，明知未依電子遊戲場業管理條例辦理營
    利事業登記證，不得經營電子遊戲場業，竟與甲○○（業經
    本院判決確定）共同基於擅營電子遊戲場業及賭博之犯意聯
    絡，自民國九十五年八月五日起，由甲○○提供電子遊戲機
    「金鯉童」一台，在乙○○所經營之上開便利商店之公眾得
    出入場所內擺設，以供不特定人以投入硬幣之方式把玩及賭
    博財物，而以此形式經營電子遊戲場業。其賭博方式係由賭
    客自行投入硬幣開出分數後，由賭客在電子遊戲機台上押注
    分數，如未押中，則押注之金錢歸甲○○及乙○○共有，如
    押中，可得倍數不等之分數，並以分數兌換同額之現金。嗣
    於九十五年八月九日晚間九時三十分許，於上開便利商店內
    當場查獲甲○○，並扣得上開電子遊戲機一台（含ＩＣ板一
    塊）及機具內之賭資新臺幣（下同）六百三十元。
二、訊據上訴人即被告（下稱上訴人）乙○○矢口否認有何與甲
    ○○共同經營電子遊戲場業及賭博之犯行，辯稱：係甲○○
    於九十五年八月五日自行將本件扣案遊戲機放置在心慈便利
    商店內，上訴人於當天晚上前往商店結帳時知情，即將遊戲
    機棄置於非公眾得出入之倉庫內，從未開機使用，甲○○雖
    曾自行將遊戲機自倉庫中拖出，惟屬甲○○個人之行為，並
    非伊授意，而九十五年八月九日警方到心慈便利商店查緝時
    ，遊戲機並未插電營業，係警方要求在場之店員通知甲○○
    出面，警方始要求甲○○開機云云。經查：
  (一)上開犯罪事實，業據上訴人於警詢中自承：伊有同意甲○○
    自九十五年八月五日起在心慈便利商店擺放遊戲機，所得係
    與甲○○五五分帳，但還沒分過等語明確（見偵查卷第三八
    頁），且經證人甲○○於檢察官偵訊中結證：查獲前四、五
    天，遊戲機是放在（心慈便利商店）賣場區，進去即可看見
    ，查獲前一、二天，有不特定人把玩該遊戲機，並用分數跟
    伊換現金，後來才將遊戲機搬進去倉庫放，九十五年八月九
    日警察臨檢時伊在場，在倉庫內想把遊戲機拖出來等語甚詳
    （見偵查卷第二十八頁），復有心慈便利商店現場照片、電
    子遊戲機檯擺放位置圖等件在卷可稽、電子遊戲機「金鯉童
    」一台及機檯內賭資六百三十元扣案足佐。
  (二)上訴人固以上開情詞置辯，惟據證人即製作上訴人警詢筆錄
    之警員謝譯鈜於本院審理時證述：警詢筆錄記載之內容都是
    上訴人自己所答覆，伊並未使用強暴、脅迫、利誘或其他不
    正方法取供，製作筆錄時，伊有問上訴人和甲○○有無分帳
    ，上訴人說有分帳，但還未分到帳，伊在筆錄中係針對上訴
    人之個案來問，並不是問上訴人一般電動機台業者與店家的
    分紅方式，上訴人在製作警詢筆錄時，的確有說其同意甲○
    ○在店內擺設電玩等語（見本院卷第六十九至七十二頁），
    上訴人並於本院審理時自承其於警詢筆錄製作完畢後，有看
    過筆錄才簽名等語無訛（見本院第七十四頁），足證上訴人
    於警詢中確有如上自白，且其所為此部分陳述並未違背其自
    由意志。次查，本件為警查獲時，上訴人不僅為心慈便利商
    店之登記負責人，亦為實際經營人，此據上訴人於檢察官偵
    查中自承在卷（見偵查卷第四十九頁），並有心慈便利商店
    營利事業登記證在卷可稽（見偵查卷第四十二頁），甲○○
    若非獲得上訴人明示之同意及授權，豈有甘冒遭上訴人檢舉
    或拋棄之風險，隨意將價值不斐之遊戲機留置於該商店內之
    可能，又焉有在上訴人不在場之情形下，竟得以自由進出於
    該店之賣場及倉庫間，甚至自行將遊戲機檯自倉庫搬出插電
    營業之理？上訴人稱其未同意甲○○將扣案電子遊戲機檯擺
    放於商店內，二人並無共同經營電子遊戲場業之事實云云，
    顯屬臨訟卸責之詞，委無可採。
  (三)綜上所述，本件事證明確，上訴人犯行堪以認定。
三、核上訴人未依電子遊戲場業管理條例之規定辦理營利事業登
    記，而經營電子遊戲場業之所為，係違反該條例第十五條之
    規定，應依該條例第二十二條規定論處；另利用其擺設之電
    子遊戲機與人賭博財物部分，則係犯刑法第二百六十六條第
    一項前段之賭博罪。上訴人與甲○○間，就前開二罪有犯意
    聯絡、行為分擔，為共同正犯。又上訴人於自九十五年八月
    五日至同年月九日在同址擅營電子遊戲場業，係基於單一犯
    意在同一場所接續為之，對主管機關有關電子遊戲場業管理
    之單一行政法益亦只造成一次侵害，屬實質上一罪。又上訴
    人以電子遊戲機具與人對賭而經營電子遊戲場業，其行為本
    質上即含有反覆為同一種類事務之概念，是上訴人前後多次
    賭博財物之行為，應為法律上之包括一罪。又上訴人係以一
    行為觸犯上開二罪，為想像競合犯，應依刑法第五十五條前
    段之規定，從一重論以電子遊戲場業管理條例第二十二條之
    罪處斷。
四、原審認被告事證明確，予以論罪科刑，固非無見。惟按中華
    民國九十六年罪犯減刑條例業經立法院三讀通過，總統公布
    ，並定於九十六年七月十六日施行，本件被告所犯上開之罪
    ，犯罪時間係在九十六年四月二十四日以前，且非該條例第
    三條所規定不得減刑之罪，自應依同條例第二條第一項第三
    款之規定，予以減刑，原審未及審酌上情，尚有未洽，上訴
    人仍執前詞否認犯罪，固無可取，然原審判決既有前揭可議
    之處，即屬無可維持，自應由本院予以撤銷改判。爰審酌上
    訴人之素行、擺設電子遊戲機檯之時間、所獲利益，及前曾
    為警查獲擅營電子遊戲場業後仍不知警惕，又另於本件再度
    經營電子遊戲場業、且犯後態度不佳等一切情狀，量處如主
    文第二項所示之刑，併依上開減刑條例第二條第一項第三款
    、第九條及刑法第四十一條第一項前段，減其刑二分之一，
    並諭知易科罰金之折算標準。扣案之電子遊戲機檯「金鯉童
    」一台（含ＩＣ板一塊）為當場賭博之器具，賭資六百三十
    元，為兌換籌碼處之財物，不問屬於犯人與否，均依刑法第
    二百六十六條第二項規定宣告沒收。
五、檢察官九十六年度撤緩偵字第一四二號移送併案意旨略以：
    上訴人乙○○明知未依電子遊戲場業管理條例辦理營利事業
    登記者，不得經營電子遊戲場業，竟自民國九十五年二月九
    日起，在桃園縣平鎮市○○路○段四二二號之二玉芳便利商
    店內，擺設電子遊戲機金鯉童一臺，供不特定之客人投幣把
    玩，其方式係賭客投入十元之硬幣至該電子遊戲機押注，押
    中標的可退現金而與機台為對賭行為，嗣於九十五年二月十
    四日下午三時五十分許，在上址為警當場查獲，並扣得上開
    金鯉童一臺（含ＩＣ板一片）及賭資五千四百六十元。因認
    上訴人另涉有電子遊戲場業管理條例第二十二條之罪嫌，而
    與前開有罪部分具有集合犯之實質上一罪關係。惟查：移送
    併案意旨所指上訴人之犯罪時間係自九十五年二月九日至同
    年月十四日止，與本案之犯罪時間九十五年八月五日至同年
    月九日止，其間相距近六月之久，已難認有反覆實施同種業
    務之情形，又移送併案意旨所指上訴人擅營電子遊戲場業之
    地點，係在玉芳便利商店，與本案之營業地點心慈便利商店
    亦有不同，上訴人前後於不同商店私自經營電子遊戲場業，
    因各商店之營利事業登記須各別為之，是以其在各處開始經
    營之時顯係再次侵害主管機關有關該業管理之行政法益，易
    言之，即已另生法益之侵害性，自屬另成一犯罪行為。是移
    送併案意旨部分之犯罪事實難認與本案犯罪事實有何集合犯
    之實質上一罪關係，本院尚無從併案審理，自應退回檢察官
    另為適法之處理，併此敘明。
據上論斷，應依刑事訴訟法第四百五十五條之一第三項、第三百
六十九條第一項前段、第三百六十四條、第二百九十九條第一項
前段，電子遊戲場業管理條例第二十二條，刑法第十一條前段、
第二十八條、第二百六十六條第一項前段、第二項、第五十五條
前段、第四十一條第一項前段，刑法施行法第一條之一第一項、
第二項前段，中華民國九十六年罪犯減刑條例第二條第一項第三
款、第七條、第九條，判決如主文。
本案經檢察官蔡宜均到庭執行職務。
中　　華　　民　　國　　96　　年　　11　　月　　22　　日
                  刑事第八庭  審判長法　官　邱滋杉
                                    法  官  吳為平
                                    法  官  袁雪華
上正本證明與原本無異。
本件不得上訴。
                                    書記官  邱仲騏
中　　華　　民　　國　　96　　年　　11　　月　　22　　日
